臺灣屏東地方法院刑事判決
111年度易字第236號
公  訴  人  臺灣屏東地方檢察署檢察官
被      告  陳文鑾

                    籍設臺北市北投區新市街00號0樓（臺北&ZZZZ; &ZZZZ; &ZZZZ; &ZZZZ; &ZZZZ; &ZZZZ; &ZZZZ; &ZZZZ; &ZZZZ; &ZZZZ; &ZZZZ; &ZZZZ; &ZZZZ; ○○○○○○○○○）
                    住○○市○○區○○街000號            指定辯護人  本院公設辯護人張宏惠  
上列被告因竊盜案件，經檢察官提起公訴（111年度偵字第3391
號）本院判決如下：
    主  文
陳文鑾犯竊盜罪，處拘役伍日，如易科罰金，以新臺幣壹仟元折
算壹日。
    事  實
一、陳文鑾意圖為自己不法之所有，基於竊盜之犯意，於民國11
    1年3月11日5時許，在楊麗玲位於屏東縣○○鄉○○村○○路00○00
    號之出租套房外，趁無人注意之際，單獨徒手竊取楊麗玲藏
    放在該處金爐下方地板上之備用鑰匙2把，得手後即在該處
    睡覺，至同日10時許為楊麗玲到場發現並報警處理，員警到
    場後經陳文鑾同意對其身體實施搜索，自陳文鑾身上扣得上
    開鑰匙2把（均已發還楊麗玲）而悉上情。
二、案經屏東縣政府警察局枋寮分局報告臺灣屏東地方檢察署檢
    察官偵查後起訴。
壹、程序部分：
一、按法院認為應科拘役、罰金或應諭知免刑或無罪之案件，被
    告經合法傳喚無正當理由不到庭者，得不待其陳述逕行判決
    ，刑事訴訟法第306條定有明文。本件被告經合法傳喚，於
    本院111年11月29日審理期日無正當理由不到庭，有送達證
    書、本院111年11月29日審理程序刑事報到單、審判筆錄附
    卷可參（本院卷第107、163至170頁），而本院認本案係應
    科拘役之案件，揆諸上開規定，爰不待其陳述，逕為一造辯
    論判決。
二、按被告以外之人於審判外之陳述，雖不符刑事訴訟法第159
    條之1至第159條之4規定，然經當事人於審判程序同意作為
    證據，法院審酌該言詞陳述或書面陳述作成時之情況，認為
    適當者，亦得為證據，刑事訴訟法第159條之5第1項定有明
    文。經查，本判決所引用被告以外之人於審判外之陳述，被
    告於本院準備程序中已同意有證據能力（本院卷第74頁），
    本院審酌上開證據作成時之情況，無違法不當及證明力明顯
    過低之瑕疵，亦認為以之作為證據為適當，揆諸首揭規定，
    上開證據均有證據能力。
三、至於本判決其餘所引用之非供述證據，均與本案事實具有關
    聯性，復非實施刑事訴訟程序之公務員違背法定程序所取得
    ，依刑事訴訟法第158條之4反面解釋，均有證據能力。　
貳、實體部分：
一、被告於本院審理期日經合法傳喚而未到庭，其於本院準備程
    序中矢口否認有何竊盜犯行，辯稱：伊沒有要偷，伊是睡覺
    順便把樓梯底下的鑰匙拿過來而已，伊是看地板很髒要清地
    板，被害人楊麗玲看到就說伊做小偷在偷她的東西，但伊覺
    得鑰匙只是一個破銅爛鐵，伊就還給她了，伊知道鑰匙不是
    伊的東西等語（本院卷第73頁）。是被告固坦承有於事實欄
    所載時間、地點竊取上開鑰匙2把之客觀行為，然否認有不
    法所有之意圖及竊盜犯意，經查：
　㈠被告於案發時間，在被害人楊麗玲之出租套房外，徒手拿取
    被害人藏放在該處金爐下方地板上之備用鑰匙2把，得手後
    為被害人到場發現並報警處理，自陳文鑾身上扣得上開鑰匙
    2把等情，業據被害人於警詢時證述明確（警卷第17至21頁
    ），並有自願受搜索同意書、屏東縣政府警察局枋寮分局搜
    索扣押筆錄、扣押物品收據、扣押物品目錄表、贓物領據、
    現場照片各1份在卷可查（警卷第41至61頁），足證被告於
    事實欄所載時間、地點竊取上開鑰匙2把之客觀行為屬實。
　㈡又被害人於警詢時證述：當日上午10時許，伊在出租套房外
    打掃，然後看到一位流浪漢（即被告），對方有應答，但都
    回應一些無關緊要的事，伊就繼續打掃，結果發現伊的金爐
    被動過，有被挪開的跡象，然後就發現伊藏在金爐下的備用
    鑰匙不見了，平常都會放在金爐下的地板上，所以伊就回頭
    問被告：「你是不是拿了我的鑰匙」，他說他沒有拿，然後
    伊到派出所叫警察，警察陪同伊回去找被告，他就把備用鑰
    匙交出來了等語（警卷第19頁），可知被告經被害人發覺竊
    取上開鑰匙2把後並未立刻交出，反而係辯稱沒有拿，直至
    被害人通知員警到場始將鑰匙交出，如被告真無不法所有意
    圖及竊盜犯意，大可於被害人要求其交出鑰匙時即歸還之，
    何須勞費員警到場處理？而本案被害人與被告素不相識，亦
    未對被告提出告訴或於本案提出附帶民事訴訟求償，當無刻
    意誣指被告竊取其鑰匙之必要，故被害人之證詞應可證明被
    告有意將竊得之上開鑰匙2把據為己有，因而不願當場交出
    。另到場執行搜索之員警戴士堯亦出具職務報告說明到場情
    形，內容略以：被害人來所報稱其出租公寓房屋備用錄匙不
    見（放置於樓梯口旁金爐下），以及有可疑流浪漢徘徊，警
    方上前盤查，被告自行取出鑰匙口袋内的皮包，並拿出被害
    人所有之鑰匙2把與警方，辯稱鑰匙為其自己所有，經被害
    人指認及測試，該兩把鑰匙確為屋主被害人所有之出套房之
    門禁鑰匙，遂將被告逮捕帶所偵辦等語（警卷第5頁），內
    容與上開被害人之證述大致相同，可證被告遭被害人發覺竊
    取上開鑰匙2把時未立即歸還鑰匙，直到員警到場時自知無
    法繼續隱瞞始交出鑰匙，且於交付鑰匙當時仍稱鑰匙為其所
    有，足證被告就竊取上開鑰匙2把之行為應有不法所有之意
    圖及竊盜犯意，被告空言否認，顯為臨訟卸責之詞，不足採
    信。
  ㈢綜上所述，本件事實明確，被告上開犯行堪予認定，應予依
    法論科。
二、論罪科刑：
  ㈠核被告所為，係犯刑法第320條第1項之普通竊盜罪。
　㈡爰審酌被告未能尊重他人財產權，見被害人藏放在該處金爐
    下方地板上之備用鑰匙2把即竊取之，且上開鑰匙2把可用來
    開門進入被害人之出租套房內，其行為足以破壞社會治安及
    被害人之居住安全；暨審酌被告犯罪後始終未能坦承犯行，
    犯後態度不佳；且被告前有強盜及多次竊盜案件案件（均不
    構成累犯），有被告之臺灣高等法院被告前案紀錄表1份可
    查，足證其素行不良；然上開鑰匙2把業已歸還被害人，且
    鑰匙2把僅新臺幣60元，有贓物領據（警卷第55頁）、本院
    公物電話紀錄（本院卷第99頁）各1份可查，足認本案犯罪
    所生損失輕微；又被告有中度精神障礙，此有被告之中華民
    國身心障礙證明影本1份存卷可憑（警卷第61頁），雖於本
    院準備程序時可理解法官之問題，且其供述具有條理無矛盾
    錯亂之情事，難認被告於本案竊盜時其辨識能力及控制能力
    有欠缺或顯著減低之問題，然上開證據仍可證明被告精神狀
    態不佳且足以影響其生活狀況，應得做為量刑減輕因子；復
    審酌被告於警詢中自述學歷為國小肄業之智識程度、無業、
    家庭經濟狀況貧寒之智識及生活狀況等一切情狀，量處如主
    文所示之刑，並諭知易科罰金之折算標準，以資懲儆。
三、被告所竊得之備用鑰匙2把乃其犯罪所得，惟前經員警搜索
    扣案，並經被害人領回等情，有前揭贓物領據可參，已足認
    其犯罪所得合法發還，故依刑法第38條之1第5項規定不予宣
    告沒收。　　　　
據上論斷，應依刑事訴訟法第299條第1項前段、第306條，判決
如主文。
本案經檢察官陳新君提起公訴，檢察官廖期弘到庭執行職務。
中　　華　　民　　國　　111 　年　　12　　月　　20　　日
                  刑事第六庭    法  官  李松諺
以上正本證明與原本無異。
如不服本判決應於收受判決後20日內向本院提出上訴書狀，並應
敘述具體理由；其未敘述上訴理由者，應於上訴期間屆滿後20日
內向本院補提理由書（均須按他造當事人之人數附繕本）「切勿
逕送上級法院」。
中　　華　　民　　國　　111 　年　　12　　月　　20　　日
                                書記官  林孟蓁
附錄本案論罪科刑法條：
中華民國刑法第320條
意圖為自己或第三人不法之所有，而竊取他人之動產者，為竊盜
罪，處5年以下有期徒刑、拘役或50萬元以下罰金。
意圖為自己或第三人不法之利益，而竊佔他人之不動產者，依前
項之規定處斷。
前二項之未遂犯罰之。